臺灣彰化地方法院刑事判決　　　　　　　　　　　　　九十一年度訴字第二六號
　　公　訴　人　臺灣彰化地方法院檢察署檢察官
　　被　　　告　甲○○
右列被告因偽造文書等案件，經檢察官提起公訴 (九十年度偵字第六二一九號)，本
院判決如左：
    主  文
甲○○連續行使偽造之私文書，足以生損害於他人，累犯，處有期徒刑陸月，如易科
罰金，以參佰元折算壹日。
大安商業銀行0000000000000000號、渣打銀行000000000
0000000號信用卡申請書上偽造之「乙○○」署押各貳枚、千禧三重送申請書
上偽造之「乙○○」署押參枚及附表一、三各筆消費簽帳單上偽造之「乙○○」署押
各壹枚均沒收。
    事  實
一、甲○○（原名唐源鴻）曾於國八十三年間，因犯詐欺罪，經南投地方法院於八十
    四年八月十七日以八十三年度易字第二七號判處有期徒刑八月確定，於八十四年
    十二月十六日執行完畢，詎其仍不知戒惕，其明知乙○○未委託其代申請大安商
    業銀行（下稱大安銀行銀行）及英商渣打銀行股份有限公司（下稱渣打銀行）之
    信用卡，竟基於偽造文書及意圖為自己不法所有之概括犯意，於八十八年二月初
    ，利用替乙○○申請中國信託信用卡及辦理花旗銀行貸款之機會，趁機取得乙○
    ○身分證及其八十八年度各類所得扣繳暨免扣繳憑單等資料，並將上開資料私下
    各影印二份，在未徵得乙○○之同意下，竟於八十九年三月間，連續持乙○○之
    上開資料，冒用乙○○之名義並偽造其署押，以填寫其他基本資料之方式，偽造
    大安銀行及渣打銀行之信用卡申請書後，以該偽造申請書作為欺罔之手段，分別
    持向前揭二家銀行申請信用卡，致前揭銀行均因陷於錯誤而分別以乙○○之名義
    核發卡號四五七九─六四００─０二三七─０二０九號及四五０九─三０二０─
    一一八一─八八五一號信用卡各一張與甲○○，足生損害於乙○○之利益與該二
    家銀行及財團法人聯合信用卡處理中心（下稱聯合信用卡處理中心）對於信用卡
    客戶管理之正確性。嗣甲○○取得前揭信用卡後，亦未徵得乙○○之同意，即再
    承前之偽造文書與意圖為自己不法所有之概括犯意，先後於上述時間，在前開信
    用卡背面持卡人簽名欄處偽造「乙○○」之署押各一枚，以示同意依照各發卡銀
    行信用卡定型化契約消費、繳款，並即自附表一、三所示時間內，分別持大安銀
    行核發之信用卡及渣打銀行核發之信用卡，連續在附表一、三消費地欄、聯合信
    用卡處理中心之特約商店消費而據以行使（詳細之消費時間、消費金額與消費地
    ，參見附表一、三之記載），並分別在各次信用卡消費簽帳單上之顧客簽名欄處
    ，偽簽乙○○之署押（經複寫紙之作用，變成一式二份），以表示「乙○○」確
    認交易標的及金額，及同意特約商店據以向發卡銀行簽帳消費之意，簽帳單一份
    交與甲○○保留，一份由特約商店留存以做為向發卡銀行請款之用（各筆刷卡簽
    帳單，因已超過國際組織規定調閱簽單之一百四十日期限，無法調閱），致使各
    該特約商店人員誤認係乙○○本人之消費而陷於錯誤，進而交付該消費之商品與
    甲○○，並使發卡銀行於特約商店請款時，在不知情下，代為墊付所消費之款項
    予各特約商店，足生損害於前開銀行及聯合信用卡處理中心確認持卡人身份之正
    確性及乙○○與各該特約商店之利益；甲○○於向大安銀行申請該信用卡時，復
    參加大安銀行所舉辦之ＮＥＣ電腦千禧三重送活動，以總價新台幣（下同）三萬
    六千玖百元、每月分期以大安銀行核發之前揭信用卡扣繳一千七百五十二元之方
    式，以乙○○名義，偽造申請書，在申請書上申購人與申請人簽章欄處，各偽簽
    「乙○○」署押各一次，透過大安銀行向泰陵電腦股份有銀公司（下稱泰陵公司
    ）詐得ＮＥＣ牌電腦一部而據以行使，足生損害於大安銀行與泰陵公司之利益；
    且甲○○又承前之行使偽造私文書與意圖為自己不法所有之概括犯意，於附表二
    、四所示之時間，持前開大安銀行與渣打銀行核發之信用卡，分別前往玉山銀行
    彰化分行（下稱玉山銀行）及華南銀行股份有限公司（以下簡稱華南銀行）設於
    不詳地點之自動付款設備，以插入該信用卡於自動付款設備之行使方式，並輸入
    大安銀行與渣打銀行給予之信用卡預借現金密碼後，以此不正方式，使玉山銀行
    與華南銀行所設之自動提款機辨識系統對真正持卡人之識別陷於錯誤而交付甲○
    ○如附表二、四所示之款項，並透過電腦連線，使大安銀行與渣打銀行代為墊付
    該等款項，而足生損害於大安銀行、渣打銀行、玉山銀行、華南銀行等之利益。
    嗣因乙○○於八十九年十月十九日接獲大安銀行之存證信函後，始知上情。
二、案經被害人乙○○訴由彰化縣警察局彰化分局報告臺灣彰化地方法院檢察署檢察
    官偵辦。
    理  由
一、訊據被告甲○○對其右揭犯罪事實，均坦白承認，核與告訴人乙○○指述之情節
    大致相符，並有大安銀行及渣打銀行信用卡申請單、信用卡消費明細、信用卡帳
    單、千禧三重送申請書各一份等資料附卷可相佐證，被告犯行堪予認定，應依法
    予以論科。
二、查在信用卡背面簽名欄簽名，自形式上觀之，已足以表示簽名者，係同意要依照
    發卡銀行所製之定型化契約之規定使用該信用卡消費與繳款，並做為消費時，供
    特約商店人員比對筆跡以確定是否為本人使用，是前揭簽名，係屬私文書之一種
    ；又被告偽造「乙○○」之署押於消費簽帳單上，係表示同意以信用卡簽帳消費
    之方式，與特約商店完成消費，亦具有私文書之作用。是核被告甲○○前述所為
    ，分別係犯刑法第二百十六條、第二百十條之行使偽造私文書罪、同法第三百三
    十九條第一項之詐欺取財罪及同法第三百三十九條之二利用自動付款設備詐欺罪
    。公訴人尚援引同法第三百三十九條第二項之詐欺得利罪，然觀其起訴事實中，
    無一與詐欺得利罪有關，顯為贅引。其偽造署押係偽造私文書之一部，不另論處
    ；而其偽造私文書後據以行使，則偽造之低度行為應為其後行使之高度行為所吸
    收，亦不另論處。又被告先後多次行使偽造私文書、詐欺取財及利用自動付款設
    備詐欺犯行間，均時間緊接、所犯基本構成要件相同，均應依連續犯之規定論以
    一行使偽造私文書罪及詐欺取財罪，並加重其刑。而其所犯前述二罪間，有方法
    、結果之牽連關係，應從一重之行使偽造私文書罪處斷。另公訴人雖漏未就被告
    偽造乙○○名義、申請參加千禧三重送活動而詐得泰陵公司之電腦一部及附表二
    詐騙玉山銀行白動付款設備之犯行予以起訴，惟此與被告被起訴有罪部分，有連
    續犯之裁判上一罪關係，本院自應併予審判。再其於前述時間，因犯該等罪名，
    獲判有期徒刑確定並執行完畢，此有台灣彰化地方法院檢察署刑案資料查註紀錄
    表乙紙附卷可稽，其受此有期徒刑執行完畢後，五年以內再犯本件有期徒刑以上
    之罪，為累犯，應依法遞加其刑。爰審酌被告犯罪之動機、目的、方法、手段、
    所得利益，其前有多項犯罪記錄，品行不佳可見，復以前述方式，使聯合信用卡
    中心及各該銀行陷於錯誤，致核發他人名義之信用卡，供其詐騙之用，其行為造
    成信用交易秩序混亂，已干擾現代消費制度之正常運作，所生危害難謂輕微，幸
    其犯後業已坦認犯行，並已及時繳還所刷款項，犯後態度良好等一切情狀，量處
    如主文所示之刑，並諭知易科罰金之折算標準，以示懲儆。如主文欄所示所偽造
    之署押，應依法併予宣告沒收；至未扣案之信用卡，業為被告丟棄而滅失，無從
    併予宣告沒收，附此敘明。
據上論斷，應依刑事訴訟法第二百九十九條第一項前段、刑法第五十六條、第二百十
六條、第二百十條、第三百三十九條第一項、第三百三十九條之二、第五十五條、第
四十七條、第二百十九條、第四十一條第一項、罰金罰鍰提高標準條例第一條前段、
第二條，判決如主文。
本案經檢察官廖曉萍到庭執行職務。
中      華      民      國      九十一      年    三    月    二十二    日
                                臺灣彰化地方法院刑事第一庭
                                    法      官  葛永輝
右正本證明與原本無異。
如不服本判決，應於送達後十日內向本院提出上訴狀( 須附繕本 )。
告訴人或被害人對於判決如有不服具備理由請求檢察官上訴者，其上訴期間之計算係
以檢察官收受判決正本之日期為準。
                                    法院書記官  施惠卿
中      華      民      國      九十一   年    三    月    二十六    日
刑法第二百十六條
行使第二百十條至第二百十五條之文書者，依偽造、變造文書或登載不實事項或使登
載不實事項之規定處斷。
刑法第二百十條
偽造、變造私文書，足以生損害於公眾或他人者，處五年以下有期徒刑。
刑法第三百三十九條
意圖為自己或第三人不法之所有，以詐術使人將本人或第三人之物交付者，處五年以
下有期徒刑、拘役或科或併科一千元以下罰金。
以前項方法得財產上不法之利益或使第三人得之者亦同。
前二項之未遂犯罰之。
刑法第三百三十九條之二：
意圖為自己或第三人不法之所有，以不正方法由自動付款設備取得他人之物者，處
　三年以下有期徒刑、拘役或一萬元以下罰金。
以前項方法得財產上不法之利益或使得第三人得之者，亦同。
刑法第二百十九條
偽造之印章、印文或署押，不問屬於犯人與否，沒收之。
